臺灣彰化地方法院民事判決　94年度訴字第755號
原　　　告　Ｔ○○
訴訟代理人　林偉超律師
複 代理 人　甲○○
　　　　　　乙○○
被　　　告　癸○
　　　　　　　　　　　　6號
　　　　　　戌○○○○○○
前列2人共同
訴訟代理人　辛○○
被　　　告　宙○○
　　　　　　　　　　　　0號
　　　　　　ａ○
　　　　　　　　　　　　1號
訴訟代理人　ｄ○○
被　　　告　Ｃ○○
　　　　　　Ｂ○○
　　　　　　Ｄ○
前列2人共同
訴訟代理人　Ｅ○○
被　　　告　黃○○
訴訟代理人　Ｆ○○
　　　　　　　　　　　　2
被　　　告　Ｎ○
訴訟代理人　Ｋ○○
被　　　告　天○○
　　　　　　　　　　　　0號
　　　　　　未○○
　　　　　　子○○
　　　　　　辰○○
　　　　　　　　　　　　2號
　　　　　　申○○
　　　　　　　　　　　　6號
　　　　　　壬○○
　　　　　　酉○○
　　　　　　庚○○
　　　　　　Ｌ○○
　　　　　　Ｍ○○
　　　　　　巳○○
　　　　　　Ａ○○
　　　　　　Ｐ○
　　　　　　　　　　　　0號
　　　　　　Ｗ○○
　　　　　　Ｘ○○
　　　　　　Ｓ○○
　　　　　　ｃ○○
　　　　　　地○○
　　　　　　宇○○
　　　　　　玄○○
　　　　　　亥○○
　　　　　　己○○
　　　　　　卯○○
　　　　　　　　　　　　0號
　　　　　　寅○○
　　　　　　午○○
　　　　　　　　　　　　0號
　　　　　　丙○○
　　　　　　　　　　　　6號
　　　　　　丁○○
　　　　　　戊○○
　　　　　　Ｇ○○
　　　　　　Ｊ○○
　　　　　　Ｉ○○
　　　　　　Ｈ○○
　　　　　　Ｕ○○
　　　　　　Ｙ○○
　　　　　　　　　　　　2號
　　　　　　Ｑ○○
　　　　　　Ｏ○○
　　　　　　　　　　　　6號
　　　　　　ｆ○○
　　　　　　Ｚ○○
　　　　　　Ｖ○○
　　　　　　　　　　　　0號
　　　　　　ｂ○○
　　　　　　丑○○
　　　　　　ｅ○○
前列39人共同
訴訟代理人　Ｒ○○
上列當事人間請求分割共有物事件，本院於民國96年6月21日言
詞辯論終結，茲判決如下：
    主  文
兩造共有坐落彰化縣芳苑鄉○○段第456地號、面積18,125.37平
方公尺土地，如附圖一所示編號5001部分面積102.61平方公尺分
歸被告Ａ○○、Ｏ○○、辰○○、ａ○、ｆ○○、Ｚ○○依序按
102607分之19667、15981、59427、3766、1883、1883之比例保
持共有取得；編號5001-1部分面積10.22平方公尺分歸被告宙○○取得；編號5001-2部分面積10.20平方公尺分歸被告天○○取
得；編號5002部分面積1094.17方公尺分歸被告Ｇ○○、Ｊ○○
、Ｉ○○、Ｈ○○按各4分之1之比例保持共有取得；編號5003部
分面積11.06平方公尺分歸被告巳○○取得；編號5004部分面積
348.73平方公尺分歸被告Ｍ○○取得；編號5005-2部分面積296.
06平方公尺分歸被告Ｎ○取得；編號5005-1部分面積299.70平方
公尺分歸被告Ｌ○○取得；編號5005部分面積144.99平方公尺分
歸被告Ｕ○○、Ｙ○○、Ｑ○○依序按2分之1、4分之1、4分之
1之比例保持共有取得；編號5006部分面積275.11平方公尺分歸
被告子○○取得；編號5008部分面積310.74平方公尺分歸被告庚○○取得；編號5009部分面積226.61平方公尺分歸被告Ｕ○○、
Ｙ○○、Ｑ○○依序按2分之1、4分之1、4分之1之比例保持共有
取得；編號5010部分面積341.32平方公尺分歸被告癸○、戌○○○○○○依序按42936分之35000、7936之比例保持共有取得；編
號5011部分面積190.87平方公尺分歸被告Ｏ○○取得；編號5012
部分面積147.86平方公尺分歸被告辰○○取得；編號5013部分面
積447.62平方公尺分歸被告卯○○、寅○○依序按56521分之282
14、28307之比例保持共有取得；編號5014部分面積404.63平方
公尺分歸被告申○○取得；編號5015部分面積234.55平方公尺分
歸被告未○○取得；編號5015-1部分面積234.56平方公尺分歸被
告午○○取得；編號5016部分面積850.94平方公尺分歸被告丙○○、丁○○、戊○○、己○○依序按322908分之80578、80876、
107636、53818之比例保持共有取得；編號5017部分面積1177.28
平方公尺分歸被告壬○○、酉○○依序按1481分之741、740之比
例保持共有取得；編號5018部分面積2081.94平方公尺分歸被告
ｅ○○、丑○○依序按261894分之170818、91076之比例保持共
有取得；編號5021部分面積1326.66平方公尺分歸原告Ｔ○○、
被告Ｘ○○、丑○○、Ｓ○○、ｃ○○依序按166880分之50064
、50064、22219、22219、22314之比例保持共有取得；編號5022
部分面積691.83平方公尺分歸被告ａ○取得；編號5022-1部分面
積691.86平方公尺分歸被告ｆ○○、Ｚ○○依各2分之1之比例保
持共有取得；編號5023部分面積1338.63平方公尺分歸被告Ｓ○○、ｃ○○依序按1673分之837、836之比例保持共有取得；編號
5025部分面積1201.99平方公尺分歸被告Ｐ○、Ｗ○○、Ｖ○○
依序按1512分之406、350、756之比例保持共有取得；編號5026
部分面積368.47平方公尺分歸被告Ａ○○取得；編號5027部分面
積307.98平方公尺分歸被告ｂ○○取得；編號5031部分面積318.
73平方公尺分歸被告地○○取得；編號5032部分面積283.78平方
公尺分歸被告黃○○取得；編號5033部分面積94.81平方公尺分
歸宇○○、洪清岳、亥○○按各3分之1之比例保持共有取得；編
號5007部分面積112.08平方公尺、編號5019部分面積405.39平方
公尺、編號5020部分面積131.96平方公尺、編號5028部分面積82
.21 平方公尺、編號5030部分面積130.51平方公尺、編號5034部
分面積231.27平方公尺分歸兩造按原應有部分之比例保持共有，
作為道路使用；如附圖二所示編號5024部分面積322.58平方公尺
分歸被告宙○○取得；編號5024-1部分面積322.58平方公尺分歸
被告天○○取得；編號5029部分面積173.43平方公尺分歸被告Ｃ
○○取得、編號5029-2部分面積173.43平方公尺分歸Ｄ○取得；
編號5029-3部分面積173.42平方公尺分歸被告Ｂ○○取得。
訴訟費用由兩造按附表所示應有部分之比例負擔。
    事實及理由
一、被告癸○、戌○○○○○○、宙○○、ａ○、Ｃ○○、Ｂ○○、Ｄ○、黃○○、Ｎ○、天○○、未○○、子○○未於最
    後言詞辯論期日到場，核無民事訴訟法第386條各款所列情
    形，爰依原告之聲請，由其一造辯論而為判決，先予敘明。
二、原告起訴主張：
　　坐落彰化縣芳苑鄉○○段第456地號、面積18,125.37平方公
    尺土地（下稱系爭土地）為兩造所共有，應有部分之比例如
    附表所示。兩造就系爭土地並無因物之使用目的不能分割之
    情事，亦未有不分割之協議，而且就分割方法不能達成協議
    ，爰依民法第823條第1項、第824條第2項規定，請求分割系
    爭土地等語，並聲明：請依附圖一、二所示方案分割。
三、被告癸○、戌○○○○○○、ａ○、辰○○、申○○、壬○○、酉○○、庚○○、Ｌ○○、Ｍ○○、巳○○、Ａ○○、
    Ｐ○、Ｗ○○、Ｘ○○、Ｓ○○、ｃ○○、地○○、宇○○
    、玄○○、亥○○、己○○、卯○○、寅○○、午○○、丙○○、丁○○、戊○○、Ｇ○○、Ｊ○○、Ｉ○○、Ｈ○○
    、Ｕ○○、Ｙ○○、Ｑ○○、Ｏ○○、ｆ○○、Ｚ○○、Ｖ
    ○○、鐘國雄、丑○○、ｅ○○、Ｎ○、Ｈ○○、Ｂ○○、
    Ｄ○、Ｃ○○陳稱：同意分割，並同意原告之分割方案。
四、其餘被告未到庭為聲明或陳述，亦未提出書狀作何聲明或陳
    述。
五、原告主張系爭土地為兩造所共有，各共有人之應有部分比例
    如附表所示，系爭土地無不能分割之情形，各共有人間也沒
    有不分割之特約，而且就分割方法不能達成協議等情，有其
    提出之地籍圖謄本及土地登記謄本等件為證，且為被告所不
    爭執，應認為真正。從而，原告依民法第823條第1項、第82
    4條第2項規定，訴請分割系爭土地，於法有據，應予准許。
六、按共有人因共有物分割之方法不能協議決定，而提起分割共
    有物之訴，應由法院斟酌共有物之性質、共有人之意願、全
    體共有人之利益、經濟效用等因素，秉持公平原則，而為適
    當之分配。查系爭土地之分割方法，如附圖一、二所示之分
    割方案，兩造均不爭執，客觀上對各共有人復無不利之處，
    是本院審酌共有人之意願、全體共有人之利益等一切情狀，
    認為以附圖一、二所示方案分割，應屬適當。爰諭知系爭土
    地之分割方法如主文第1項所示。
七、訴訟費用負擔的依據：民事訴訟法第78條、第80條之1、第
    85條第1項後段。
中　　華　　民　　國　　96　　年　　6　　月　　29　　日
                  民事第二庭    法　官　施錫揮
以上正本係照原本作成。
如對判決上訴，應於判決送達後20日內向本院提出上訴狀。
中　　華　　民　　國　　96　　年　　6　　月　　29　　日
                      　　　    書記官　黃鏽金
附表：
┌───────┬─────────┐
│共有人        │應有部分比例      │
├───────┼─────────┤
│申○○        │0000000分之50899  │
├───────┼─────────┤
│癸  ○        │21425分之350      │
├───────┼─────────┤
│辰○○        │21425分之260      │
├───────┼─────────┤
│庚○○        │0000000分之117246 │
├───────┼─────────┤
│壬○○        │21425分之741      │
├───────┼─────────┤
│酉○○        │21425分之740      │
├───────┼─────────┤
│Ｌ○○        │21425分之377      │
├───────┼─────────┤
│Ｍ○○        │0000000分之43867  │
├───────┼─────────┤
│巳○○        │0000000分之1614   │
├───────┼─────────┤
│宙○○        │21425分之419      │
├───────┼─────────┤
│Ａ○○        │21425分之488      │
├───────┼─────────┤
│Ｐ  ○        │21425分之406      │
├───────┼─────────┤
│Ｗ○○        │21425分之350      │
├───────┼─────────┤
│ａ  ○        │21425分之875      │
├───────┼─────────┤
│Ｃ○○        │21425分之174      │
├───────┼─────────┤
│Ｂ○○        │21425分之173      │
├───────┼─────────┤
│Ｄ  ○        │21425分之173      │
├───────┼─────────┤
│Ｘ○○        │21425分之525      │
├───────┼─────────┤
│Ｔ○○        │21425分之525      │
├───────┼─────────┤
│黃○○        │21425分之358      │
├───────┼─────────┤
│Ｎ  ○        │0000000分之37242  │
├───────┼─────────┤
│Ｓ○○        │21425分之1070     │
├───────┼─────────┤
│ｃ○○        │21425分之1070     │
├───────┼─────────┤
│天○○        │21425分之418      │
├───────┼─────────┤
│地○○        │0000000分之120282 │
├───────┼─────────┤
│宇○○        │2571分之5         │
├───────┼─────────┤
│玄○○        │2571分之5         │
├───────┼─────────┤
│亥○○        │2571分之5         │
├───────┼─────────┤
│戌○○○○○○│0000000分之7936   │
├───────┼─────────┤
│戊○○        │0000000分之112962 │
├───────┼─────────┤
│己○○        │0000000分之56481  │
├───────┼─────────┤
│卯○○        │0000000分之28214  │
├───────┼─────────┤
│ｇ○○        │0000000分之28307  │
├───────┼─────────┤
│未○○        │0000000分之29506  │
├───────┼─────────┤
│午○○        │0000000分之29506  │
├───────┼─────────┤
│丙○○        │0000000分之84572  │
├───────┼─────────┤
│丁○○        │0000000分之84871  │
├───────┼─────────┤
│子○○        │0000000分之34162  │
├───────┼─────────┤
│Ｇ○○        │0000000分之27528  │
├───────┼─────────┤
│Ｊ○○        │0000000分之27528  │
├───────┼─────────┤
│Ｉ○○        │0000000分之27528  │
├───────┼─────────┤
│Ｈ○○        │0000000分之27528  │
├───────┼─────────┤
│Ｏ○○        │21425分之260      │
├───────┼─────────┤
│Ｕ○○        │0000000分之23372  │
├───────┼─────────┤
│Ｙ○○        │0000000分之11686  │
├───────┼─────────┤
│Ｑ○○        │0000000分之11686  │
├───────┼─────────┤
│ｆ○○        │42850分之875      │
├───────┼─────────┤
│Ｚ○○        │42850分之875      │
├───────┼─────────┤
│Ｖ○○        │21425分之756      │
├───────┼─────────┤
│丑○○        │0000000分之114376 │
├───────┼─────────┤
│ｅ○○        │0000000分之170818 │
├───────┼─────────┤
│ｂ○○        │0000000分之38731  │
└───────┴─────────┘
